Patryk Fudali

E-mail: patrykbusiness@onet.pl

Telefon: **500 416 138**

Data urodzenia: 12.03.1996 Miejscowość: Jelenia Góra

Na ten moment nie mam jeszcze doświadczenia zawodowego na stanowisku programisty. Programowanie to pasja którą odkryłem pod koniec 2021 roku. Od tamtej pory uczę się programować na własną rękę w domu - moja wiedza z tej dziedziny z dnia na dzień się poszerza. Na tą chwilę mogę śmiało powiedzieć, iż w stopniu bardzo dobrym znam HTML, CSS (w tym preprocesor SASS), w stopniu dobrym JavaScript i w stopniu podstawowym framework Angular i React. To co mogę zagwarantować z mojej strony gdybym dostał szansę pracy to pełne zaangażowanie w powierzone obowiązki ,codzienne poszerzanie swojej wiedzy, zarówno w pracy jak i poza nią, oraz chęć nauki nowych technologii.

Poniżej zamieszczam Link do mojego profilu i projektów na GitHub:

https://github.com/Fudal96

DOŚWIADCZENIE ZAWODOWE

11.2021 - obecnie (1 rok 4 mies.)

■ Doradca klienta biznesowego | Orange Polska | Jelenia Góra

Krótki opis stanowiska:

Doradztwo sprzedażowe i obsługowe małych i średnich firm

07.2019 - 12.2021 (2 lata 6 mies.)

■ **Jednoosobowa działalność gospodarcza** | Sprzedaż detaliczna "Kinder Empire" Patryk Fudali | Nowy Kościół/Jelenia Góra

Krótki opis stanowiska:

Sprzedaż detaliczna artykułów dziecięcych w formie dropshippingu we własnym sklepie internetowym

05.2021 - 07.2021 (3 mies.)

■ Brygadzista | Bergman Profile | Jelenia Góra

Krótki opis stanowiska:

Zarządzanie kilkuosobowym zespołem i nadzór produkcji

01.2021 - 05.2021 (5 mies.)

■ Specjalista ds. Obsługi Pacjenta i Rozliczeń | KCM Clinic | Jelenia Góra

Krótki opis stanowiska:

Rejestracja telefoniczna pacjentów + praca na recepcji

08.2018 - 10.2019 (1 rok 3 mies.)

■ Lider produkcji | Borgers | Złotoryja

Krótki opis stanowiska:

Zarządzanie 10-12 osobowym zespołem i nadzorowanie procesu produkcyjnego

12.2017 - 07.2018 (8 mies.)

■ Operator Maszyn | Borgers | Złotoryja

Krótki opis stanowiska:

Obsługa prasy i maszyny laminującej

06.2017 - 10.2017 (5 mies.)

■ Monter | SIKU | Złotoryja

Krótki opis stanowiska:

Montaż prostych elementów w firmie produkującej zabawki

11.2016 - 03.2017 (5 mies.)

■ Sprzedawca w sklepie motoryzacyjnym | MX Pasja | Nowy Kościół

Krótki opis stanowiska:

Obsługa sklepu stacjonarnego + obsługa sprzedaży internetowej na Allegro

07.2015 - 08.2015 (2 mies.)

■ Praca sezonowa w Holandii - zbiór owoców | AB Job Service

11.2014 - 12.2014 (2 mies.)

■ Praktyki zawodowe | PPH Vitbis Sp. z o. o. | Złotoryja

Krótki opis stanowiska:

Praktyki zawodowe na stanowisku Informatyk

WYKSZTAŁCENIE

09.2012 - 04.2016 (3 lata 8 mies.)

■ ZSZ im. mjra Henryka Sucharskiego w Złotoryi

Specjalizacja: Technik informatyk Poziom wykształcenia: średnie

ZNAJOMOŚĆ JĘZYKÓW

angielski: poziom zaawansowany
hiszpański: poziom podstawowy

UMIEJĘTNOŚCI

Bardzo dobra znajomość HTML i CSS (SASS) • Dobra znajomość JavaScript • Tworzenie kodu Mobile First • Wiedza z zakresu SEO i UX/UI • Język angielski poziom C2 • Kreatywność i umiejętność rozwiązywania problemów • Umiejętność pracy pod presją czasu • Wzorowa organizacja pracy • Zarządzanie zespołem + planowanie i zarządzanie procesem produkcyjnym • Znajomość programu SAP • Otwartość na naukę i stały rozwój • Podstawowa znajomość Frameworku Angular i React

SZKOLENIA, KURSY, CERTYFIKATY

03.2019

■ Kurs dla kierujących pracownikami

Organizator: Dajax centrum BHP w Legnicy

09.2018

■ Niezbędnik prawa pracy

Organizator: Borgers

Dodatkowe informacje:

Realizacja uprawnień kierowniczych w środowiskach technicznych

05.2017

■ Kurs I stopnia dla kandydatów na księgowego

Organizator: SKwP we Wrocławiu

ZAINTERESOWANIA

Tworzenie stron internetowych, nauka języków obcych, piłka nożna, gotowanie, czytanie książek po angielsku

LINKI

Mój profil i projekty na GitHub

https://github.com/Fudal96

✓ Wyrażam zgodę na przetwarzanie moich danych osobowych dla potrzeb niezbędnych do realizacji procesu rekrutacji zgodnie z Rozporządzeniem Parlamentu Europejskiego i Rady (UE) 2016/679 z dnia 27 kwietnia 2016 r. w sprawie ochrony osób fizycznych w związku z przetwarzaniem danych osobowych i w sprawie swobodnego przepływu takich danych oraz uchylenia dyrektywy 95/46/WE (RODO).